最高法院刑事判決　　　　　　　　　　　　　　　　八十七年度台非字第一六四號
　　上訴人　最高法院檢察署檢察總長
　　被　告　丁○○
　　　　　　乙○○
　　　　　　甲○○
　　　　　　丙○○
右上訴人因被告等妨害自由案件，對於台灣高等法院高雄分院中華民國八十六年十一
月二十五日第二審確定判決（八十六年度上訴字第一七六二號），認為違法，提起非
常上訴，本院判決如左：
    主  文
上訴駁回。
    理  由
非常上訴意旨稱：「按依法應於審判期日調查之證據而未予調查者，其判決當然為違
背法令，刑事訴訟法第三百七十九條第十款定有明文。本件原判決以被告於八十五年
十月三十一日凌晨二時許，在高雄市○○○路一四○號侏羅紀ＰＵＢ，分持木棒及無
線電呼叫器毆打張健安等四人成傷。易怡成因遭受毆打而逃出店外，被告等見狀，乃
基於共同之犯意聯絡，與不詳姓名之服務人員數人，合力將其抓回店內，甲○○並毆
打張健安後腦後稱：這裡是讓你來鬧事的嗎﹖隨即並共同將張健安、易怡成圍在店內
，並共同喝令易怡成下跪；易怡成不肯下跪，在場之不詳姓名者即毆打其腿部，共同
以暴力使易怡成行無義務下跪之事而不遂；又由甲○○喝令張、易二人無義務交出證
件，因先前遭暴力毆打，不得已交出身分證件，而認被告觸犯刑法第三百零四條第一
項第二項之罪。惟本件第一審法院曾勘驗被告提出之現場錄影帶內容，而以被害人之
指述與錄影帶內之影象不符等由，判決被告無罪。被告於原審審理時曾具狀請求勘驗
上開錄影帶以證明被害人之指述不實，乃原審竟未勘驗該錄影帶，且未說明不予勘驗
之理由，自有依法應於審判期日調查之證據而未予調查之違法。爰依刑事訴訟法第四
百四十一條、第四百四十三條提起非常上訴，以資糾正。」等語。
本院按：刑事訴訟法第三百七十九條第十款所稱依法應於審判期日調查之證據未予調
查，係指法院對於與待證事實有重要關係之證據，應調查而未調查或調查不完備者而
言；如其證據已經調查於判決內斟酌，即不能認為未予調查，與該條款規定之違法之
情形不相當。卷查上訴意旨所引第一審法院勘驗之現場錄影帶內容係記載：案發當時
，有一男子拖另一男子出侏羅紀ＰＵＢ，被拖者為張健安，之後，乙○○、丙○○、
甲○○，依序陸續出來，往螢幕右邊離去，之後，有一離職員工打一安全人員，丙○
○往右邊離去，二名男子往螢幕左方下去，二人帶下去，田啟發我們主任也帶下去，
詹世平是帶張健安下去的人，之後，乙○○回來現場反問張健安何以要打我﹖此時丁
○○二點十六分從ＰＵＢ出來，二點十七分，乙○○也出來，張健安也同時走出門外
，二點十七分，進去ＰＵＢ拿一個黑棒子，二點十八分，ＰＵＢ門外只有乙○○，當
時田啟發拿證件給魯世平再交給魏國宏，甲○○再將證件給一不詳姓名者，之後，乙
○○再進入ＰＵＢ裡面等意旨。而原判決除論被告丁○○、乙○○、甲○○、丙○○
共同強制既遂、未遂罪外，對於該錄影帶之內容，已採為認被告另被訴刑法第三百零
二條第一項之犯罪不能證明之證據並於理由內說明：被害人張健安係被二名男子從大
廳帶往螢幕左下方，非如張健安所稱係被被告等抓著頭髮拖往地下室，又被害人等在
地下室停留僅約七、八分鐘，並無如公訴意旨所稱長達三十分鐘之久等語之心證理由
。是該錄影帶之內容，已經原判決斟酌，更無所謂應調查而未調查之情形。上訴意旨
，執此指摘原判決違背法令，非有理由，應予駁回。
據上論結，應依刑事訴訟法第四百四十六條，判決如主文。
中      華      民      國    八十七    年      六      月      四      日
                              最高法院刑事第九庭
                                  審判長法官  謝  家  鶴
                                        法官  羅  一  宇
                                        法官  花  滿  堂
                                        法官  陳  世  淙
                                        法官  劉  介  民
      右正本證明與原本無異
                                              書  記  官
中      華      民      國    八十七    年      六      月      九      日
